臺灣基隆地方法院刑事判決　　　　　　　　96年度易字第20號
公　訴　人　臺灣基隆地方法院檢察署檢察官
被　　　告　丁○○
　　　　　　　　　　（現於臺灣基隆監獄另案執行中）
上列被告因竊盜案件，經檢察官提起公訴（95年度偵字第4229號
），本院判決如下：
    主  文
丁○○無罪。
    理  由
一、公訴意旨略以：丁○○意圖為自己不法之所有，於95年5 月
    4 日（起訴書誤載為15日），在宜蘭縣礁溪鄉○○路某處，
    翻越位於該處附近某旅館之落地窗，進入甲○○投宿之旅館
    房間，徒手竊取甲○○所有DOPOD 牌及完蓮莉所有NEWGEN牌
    之行動電話共2 支，得手後交由簡炎煌變賣。案經員警於執
    行搜索時，在簡炎煌所有車牌號碼為2E─0015號之自小客車
    上，查獲上開2 支行動電話，因認被告涉犯刑法第321條第1
    項之加重竊盜罪嫌。
二、按犯罪事實應依證據認定，無證據不得認定犯罪事實；又不
    能證明被告犯罪者，應諭知無罪之判決，刑事訴訟法第 154
    條第2項、第301條第1 項分別定有明文。而事實之認定，應
    憑證據，如未能發現相當證據，或證據不足以證明，自不能
    以推測或擬制之方法，為裁判基礎；且認定不利於被告之事
    實須依積極證據，苟積極證據不足為不利於被告事實之認定
    時，即應為有利於被告之認定；另認定犯罪事實所憑之證據
    ，雖不以直接證據為限，間接證據亦包括在內，然而無論直
    接證據或間接證據，其為訴訟上之證明，須於通常一般之人
    均不致有所懷疑，而得確信其為真實之程度者，始得據為有
    罪之認定，倘其證明尚未達到此一程度，而有合理之懷疑存
    在，無從使事實審法院得為有罪之確信時，即應由法院為諭
    知被告無罪之判決（最高法院40年臺上字第86號、30年上字
    第816號、76年臺上字第4986號判例意旨參照）。
三、公訴人認被告涉有上開罪嫌，係以下列理由為其論據：
  (一)證人甲○○之證詞：證明於95年5 月間，在宜蘭縣礁溪鄉○○路某處旅館內，失竊其所有DOPOD 牌及完蓮莉所有NEWGEN
    牌之行動電話共2支之事實。
  (二)證人簡炎煌之證詞：證明上述失竊之2支手機是被告於95年7
    月間，交付並委託其變賣之事實。
  (三)贓物認領保管單。
四、訊據被告固承認上揭交付2 支失竊手機委託證人簡炎煌轉賣
    之事實，然堅詞否認有何公訴人所指之竊盜犯行，辯稱：上
    述2支失竊之手機，是案外人丙○○在95年7月16日，至其位
    於基隆市○○街3 號12樓與女友乙○○同居處寄放，並表示
    如能轉賣的話，就幫他賣掉等語。
五、經查：
  (一)系爭2支手機，係被害人甲○○、完蓮莉所有，於95年5月間
    某日某時，至宜蘭縣礁溪鄉旅遊投宿在旅館時，被人侵入房
    間竊走等情，業經被害人甲○○於檢察官偵訊時具結證述明
    確，並有贓物認領保管單附卷可稽，堪認系爭2 支手機是失
    竊之物無疑。
  (二)而前述失竊之2支行動電話，係被告於95年7月17日在基隆市
    ○○街3號12樓租屋處轉交簡炎煌變賣，簡炎煌於95年7月18
    日17時許，持有該2支手機，在台北縣瑞芳鎮○○路189號瑞
    芳高工校門前為警查獲之事實，業據被告於歷次偵審時供承
    在卷，並經證人簡炎煌、乙○○證述明確，並有基隆市警察
    局第二分局搜索扣押筆錄在卷可憑，足見系爭 2支手機先由
    被告丁○○持有，其後交付證人簡炎煌收受乙節，應屬事實
    。惟持有他人失竊物品之原因諸端，除自行犯財產犯罪而得
    之外，舉凡故買、收受、撿拾等，不一而足，在別無其他積
    極證據相佐，及參諸被害人甲○○於警詢時證稱：因損失不
    多，所以沒有報案等語（詳偵查卷第23頁），足證警方因被
    害人沒有報案而未能在第一時間至現場採得竊嫌指紋等其他
    跡證，尚難僅憑被告丁○○持有系爭2 支手機乙節，逕認其
    即為侵入被害人居住處所行竊之人。況且，證人即被告同居
    之女友乙○○於本院96年3月1日審理時證稱：「（訊以在被
    告交給簡炎煌前，你有無見過這2 支手機？）沒有。」、「
    （訊以95年7 月間，你有無住在基隆市○○街？）有，是我
    承租的房子，幾號我忘了，但是是十二樓，當時和被告同居
    在該處。」、「（訊以95年5 月間你和被告有無同住？）我
    在觀海街租兩三個月，租房子以後，被告沒多久才住進來。
    」、「（訊以95年5 月間起到被告將手機交給簡炎煌前，你
    都沒有見過上開兩支手機？）是。」等語，準此，如系爭 2
    支手機係被告在95年5 月間竊得，被告既與證人乙○○為男
    女朋友又同居一處，兩人關係親密，斷無未曾見過系爭2 支
    手機之理，益見系爭2 支手機遭人行竊後，曾輾轉流通後始
    於95年7 月間至被告丁○○手上，則被告辯稱其並未於上開
    時間、地點行竊，亦非無據，故本院認被告否認行竊之辯解
    ，應屬可信。
六、此外，復查無其他積極證據足以證明被告曾有於95年5 月間
    ，侵入被害人甲○○居住處所內竊得系爭2 支手機之犯行，
    ，揆諸首開說明，自應為無罪之諭知。
據上論斷，應依刑事訴訟法第301條第1項，判決如主文。
本案經檢察官張志明到庭執行職務
中　　華　　民　　國　　96　　年　　3　　月　　15　　日
　　　　　　　　　刑事第三庭審判長  法　  官　王福康
                                    法　  官  何怡穎
                                    法　  官  齊潔
以上正本證明與原本無異。
如不服本判決應於收受本判決後10日內向本院提出上訴書狀，其
未敘述上訴理由者，並得於提起上訴後10日內向本院補提理由書
狀（均須按他造當事人之人數附繕本。）「切勿逕送上級法院」
中　　華　　民　　國　　96　　年　　3 　　月　　12　　日
                                    書 記 官  潘端典
